【裁判字號】    95,易,907
【裁判日期】    950911
【裁判案由】    竊盜
【裁判全文】
臺灣彰化地方法院刑事判決               95年度易字第907號
公  訴  人  臺灣彰化地方法院檢察署檢察官
被      告  甲○○原名許智能.
                    現另案在臺灣彰化監獄執行中
上列被告因竊盜案件，經檢察官提起公訴（九十五年度偵字第六
七一七號），被告於準備程序中就被訴事實為有罪之陳述，經告
知簡式審判程序之旨，並聽取公訴人、被告之意見後，本院合議
庭裁定由受命法官獨任進行簡式審判程序，判決如下：
    主  文
甲○○竊盜，累犯，處有期徒刑肆月，扣案之鑰匙壹把沒收；又
竊盜，累犯，處有期徒刑肆月。應執行有期徒刑柒月，扣案之鑰
匙壹把沒收。
    事  實
一、甲○○前因詐欺案件，經本院以九十四年度彰簡字第九九九
    號判處有期徒刑三月確定，甫於民國九十五年五月十六日縮
    刑期滿執行完畢；又因竊盜案件，經臺灣高等法院臺中分院
    於九十五年四月二十七日以九十五年度上易字第一九八號判
    處有期徒刑一年確定，並於九十五年七月二十七日送監執行
    ，現仍在臺灣彰化監獄執行中。詎仍不知悔改，竟意圖為自
    己不法之所有，先於九十五年七月二十二日上午十一時四十
    分許，在彰化縣彰化市○○路後火車站之停車場內，持自備
    鑰匙一把竊取乙○○所有之車牌號碼ＫＸＺ－六二八號重型
    機車一輛（價值約一萬元），得手後，又意圖為自己不法之
    所有，騎乘上開機車，再於同日上午十一時四十五分許，在
    彰化縣彰化市○○路三三三號旁之空地，徒手竊取丙○○所
    有之不繡鋼鐵窗一扇（價值約四千元），得手後，於載往資
    源回收場變賣之際，為警在彰化縣彰化市○○路○段五三九
    號巷口查獲，並扣得甲○○所有、供其竊取上開重型機車所
    用之鑰匙一把，以及不繡鋼鐵窗一扇（經警發還丙○○）、
    車牌號碼ＫＸＺ－六二八號重型機車一輛（經警發還乙○○
    ），始查悉上情。
二、案經彰化縣警察局彰化分局報告臺灣彰化地方法院檢察署檢
    察官偵查起訴。
    理  由
一、按除被告所犯為死刑、無期徒刑、最輕本刑為三年以上有期
    徒刑之罪或高等法院管轄第一審案件者外，於刑事訴訟法第
    二百七十三條第一項程序進行中，被告先就被訴事實為有罪
    之陳述時，審判長得告知被告簡式審判程序之旨，並聽取當
    事人、代理人、辯護人及輔佐人之意見後，裁定進行簡式審
    判程序；除簡式審判程序及簡易程序案件外，第一審應行合
    議審判；刑事訴訟法第二百七十三條之一第一項、第二百八
    十四條之一分別定有明文。本件被告甲○○所犯係死刑、無
    期徒刑、最輕本刑為三年以上有期徒刑或高等法院管轄第一
    審案件以外之罪，且於本院行準備程序時就被訴事實為有罪
    之陳述，經受命法官告知簡式審判程序之旨，並聽取公訴人
    、被告之意見後，本院合議庭認無不得或不宜改依簡式審判
    程序進行之處，經評議結果，裁定改由受命法官獨任行簡式
    審判程序，合先敘明。
二、上開事實，業據被告甲○○坦承不諱，核與被害人乙○○、
    丙○○於警詢時指述之情節相符，復有贓物認領保管單二紙
    、彰化縣警察局車輛協尋電腦輸入單、彰化縣警察局尋獲電
    腦輸入單、車輛車牌失竊作業－查獲車輛認可資料各一紙、
    照片四幀在卷可稽，並有鑰匙一把扣案為憑，足徵被告之自
    白確與事實相符。本件事證明確，被告竊盜之犯行，應堪認
    定。
三、核被告所為，均係犯刑法第三百二十條第一項之竊盜罪。又
    被告所犯上開二件竊盜罪，犯意各別，行為互殊，應予分論
    併罰。末查，被告前因詐欺案件，經本院以九十四年度彰簡
    字第九九九號判處有期徒刑三月確定，甫於九十五年五月十
    六日縮刑期滿執行完畢等情，有臺灣彰化地方法院檢察署刑
    案資料查註資料紀錄表及臺灣高等法院被告全國前案紀錄表
    各一份在卷可考，其於受徒刑之執行完畢後，五年以內故意
    再犯本件有期徒刑以上之二罪，為累犯，均應依刑法第四十
    七條第一項規定，各加重其刑。爰審酌被告於八十六、八十
    八、九十、九十一年間，即因竊盜案件先後經法院判處有期
    徒刑並入監執行，且甫因竊盜案件，再經臺灣高等法院臺中
    分院於九十五年四月二十七日以九十五年度上易字第一九八
    號判處有期徒刑一年確定，此有臺灣彰化地方法院檢察署刑
    案資料查註資料紀錄表及臺灣高等法院被告全國前案紀錄表
    各一份在卷可佐，竟猶再犯本件竊盜案件，顯然不知悔改，
    自不宜輕縱，及被告犯罪之動機、目的、手段、竊得物品之
    價值、所生之危害程度，暨犯罪後坦承犯行，態度尚屬良好
    等一切情狀，分別量處如主文所示之刑，並定其應執行之刑
    。扣案之鑰匙一把，係被告所有、供其竊取上開重型機車所
    用之物，此經被告供承在卷，應依刑法第三十八條第一項第
    二款規定宣告沒收。
據上論斷，應依刑事訴訟法第二百七十三條之一第一項、第二百
九十九條第一項前段，刑法第三百二十條第一項、第四十七條第
一項、第五十一條第五款、第三十八條第一項第二款，刑法施行
法第一條之一第一項、第二項，判決如主文。
本案經檢察官洪英丰到庭執行職務。
中    華    民    國    95    年    9    月    11     日
                    刑事第二庭  法  官  鄭舜元
以上正本證明與原本無異。
如不服本判決，應於判決送達後10日內，向本院提出上訴狀（須
附繕本 ）。
告訴人或被害人對於判決如有不服具備理由請求檢察官上訴者，
其上訴期間之計算係以檢察官收受判決正本之日期為準。
中    華    民    國    95    年    9     月    11    日
                                書記官  呂雅惠
附錄：論罪科刑法條
中華民國刑法第320條
意圖為自己或第三人不法之所有，而竊取他人之動產者，為竊盜
罪，處5年以下有期徒刑、拘役或500元以下罰金。
意圖為自己或第三人不法之利益，而竊佔他人之不動產者，依前
項之規定處斷。
前二項之未遂犯罰之。


司法院資訊處製作；財團法人民間司法改革基金會備份。
